# 请教陈版企业合并冲减盈余公积后还需要补足吗？

提问人：桑 J 时间：2018-01-04 10:11:47
陈版您好，
想请教一下，A公司今年吸收合并其全资子公司B，查看了之前的资料，这里其实应当作为收回投资处理。但是A公司还是按照同一控制企业合并的方式处理，冲减了资本公司和盈余公积。A公司吸收合并前已经提足了50%法定盈余公积，这里想问一下在合并冲减了盈余公积之后，A公司单家层面还需要继续按当年利润补提吗？
谢谢！

回答人：chenyiwei
1 、母公司吸收合并子公司，现在的要求是按照《企业会计准则解释第 7 号》第四条规定处理。 2 、A公司单户层面的盈余公积计提是其单户报表中的本年净利润，其中包含了B公司原有业务自吸收合并完成日到年末的净利润。